# 请教陈版及各位大并表条件的确认

提问人：in33 时间：2022-08-15 15:49:42
大家好，小弟想请教大家并表条件的一些情况。 1 ）我理解并表股份不一定过50%，主要看决定公司经营方面，如董事会过半即可就，如三方股东，AB都是45%，C是10%，那如果董事会 5席，过半表决即可，A有 3 席，且明确经理/财务负责人由A推荐，B两席，这情况下股权差不多是不是A也可以并表呢？
2 ）如果是AB各两席，C1席，那A跟C签订一致行动人，C股权的表决权跟董事推荐权都委托A执行，这样A是否能并表呢?一致行动人是否需要时间，例如我就签1-3年这种短期的是否影响并表？如我签订长期后过两年C就变更成委托B执行，会否有较大合规风险（涉及上市公司）
3 ）如果A不是第一大股东了，例如A45%，B48%，C7%，但董事会还有A三席B两席，这样A不是单一大股东情况下继续并表是否也可以呢？
谢谢各位

回答人：chenyiwei
1 、合并报表范围的确定需综合考虑“控制三要素”。例如，为何A、B的持股比例都是45%，但A可以派驻3/5的董事，以及经理和财务负责人？A在技术、市场、管理方面有无特殊优势，使得其他股东愿意让渡管理权力，事实上形成委托经营或者一致行动关系？需了解清楚背后的逻辑。
2 、同上，需了解该一致行动关系的商业逻辑，评估其合理性和可持续性。另外，有期限的一致行动协议是不被认可的，参考《监管规则适用指引——会计类第 1 号》之“1-9 控制的判断”之“一、委托、受托经营业务”、“二、有固定期限的一致行动协议”。
3 、见上述 1 、 2 分析。